臺灣高等法院臺中分院民事裁定　九十三年度家抗字第八三號
　　　抗　告　人　甲○○○
　　　　　　　　　丙○○○
　　　　　　　　　丁○○
　　　　　　　　　乙○○○
　　　　　　　　　庚○○
　　　　　　　　　己○○
右抗告人因拋棄繼承事件，對於中華民國九十三年七月五日臺灣苗栗地方法院九十三
年度繼字第一○九號所為裁定提起抗告，本院裁定如左：
      主      文
抗告駁回。
抗告程序費用由抗告人共同負擔。
      理      由
一、本件抗告人等之被繼承人戊○○於民國（下同）九十三年十月二十日死亡，抗告
    人等於九十三年五月二十一日向原法院聲明拋棄繼承權，原法院審理後認抗告人
    等於戊○○死亡當日即九十三年十月二十日即已知悉其得繼承，於逾二個月之期
    限，始聲明拋棄繼承，於法不合，因而駁回抗告人等拋棄繼承之聲明。
二、抗告意旨略以：抗告人因被繼承人之死因疑點甚多，恐有他殺之嫌，因而聲請臺
    灣苗栗地方法院檢察署（下稱苗栗地檢署）解剖被繼承之遺體，並於九十三年三
    月四日經該署檢察官開立記載為意外死亡之相驗屍體證明書，抗告人等人因被繼
    承人之死因疑惑哀慟之情不能言諭，且因抗告人父母雙亡生活家境關係致並無互
    相往來，其生存死亡及究竟有無繼承權也不知悉，被繼承人死亡後，亦因抗告人
    經濟拮拘籌措困難而草草寒酸火化了事，抗告人等哀傷痛慟之時並無思緒有無繼
    承權情事，係於九十三年四月間經被繼承之銀行向法院提出民事訴訟請求返還債
    務時，始知悉被繼承人死亡後之債務義務，並於九十三年五月二十一日向原法院
    聲明拋棄繼承，合於民法第一千一百七十四條之規定，應准予備查等語。
三、按繼承人拋棄其繼承權，應於知悉其得繼承之時起二個月內以書面向法院為之，
    民法第一千一百七十四條第一項、第二項前段定有明文。經查，抗告人之被繼承
    人戊○○係於九十三年十月二十日死亡，抗告人等人為其胞姐，被繼承人生前並
    未結婚，亦無子嗣，其父劉阿為、劉謝美妹均已死亡，抗告人等人為被繼承人一
    節，有戶籍謄本附於原審卷可按，是被繼承人死亡時，抗告人等即當然為繼承人
    ，而彼等於被繼承人死亡當日，對其上情即其父母均已雙亡、被繼承未婚亦無子
    嗣，除抗告人外，被繼承人並無其他繼承人等情應已知悉，乃遲至九十三年五月
    二十一日始向原法院聲明拋棄繼承權，顯逾二個月之期限，其聲明於法不合。抗
    告人再執前詞，指摘原裁定不當，求予廢棄並准其聲明，為無理由，應予駁回。
據上論結，本件抗告為無理由，依非訟事件法第二十八條、第八條第二項，民事訴訟
法第四百九十五條之一、第四百四十九條第一項、第八十五條第一項，裁定如主文。
中　　　華　　　民　　　國　　九十三　　年　　　九　　　月　　二十二　　日
~B1民事第七庭審判長法　官　陳照德
~B2　　　　　　　　法　官　盧江陽
~B3　　　　　　　　法　官　陳賢慧
右為正本係照原本作成。
如不服本裁定應於裁定送達後十日內向本院提出抗告理由狀（須按他造人數附具繕本
），並繳納抗告裁判費新臺幣肆拾伍元。
~B　　　　　　　　書記官　瑞芳
中　　　華　　　民　　　國　　九十三　　年　　　九　　　月　　二十三　　日
                                                                        Ｙ
